bg-BG: Спортни стоки > Спортни занимания на открито > Зимни спортове и дейности > Каране на ски и сноуборд: Чанти за ски и сноуборд; Колани за катерене със ски и сноуборд; Аксесоари за сноуборд и ски маски; Сноуборд и ски маски и очила; Каски за ски и сноуборд; Каишки за ски и сноуборд; Стелажи за съхранение на ски и сноуборд; Карти на ски и сноуборд писти; Инструменти за сервиз на ски и сноуборд; Вакса за ски и сноуборд; Части за ски автомати; Ски автомати; Ски обувки; Ски щеки; Ски; Части за сноуборд автомати; Сноуборд автомати; Обувки за сноуборд; Подложки за сцепление на сноуборд; Сноубордове
nl: Sportartikelen > Buitenrecreatie > Wintersport en -activiteiten > Skiën en snowboarden: Ski- en snowboardtassen; Stijgvellen voor ski's en snowboards; Accessoires voor ski- en snowboardbrillen; Ski- en snowboardbrillen; Ski- en snowboardhelmen; Veiligheidslijnen voor ski's en snowboards; Opbergrekken voor ski's en snowboards; Pistekaarten voor skiën en snowboarden; Onderhoudssets voor ski's en snowboards; Ski- en snowboardwax; Onderdelen van skibindingen; Skibindingen; Skischoenen; Skistokken; Ski's; Bevestigingen voor snowboard; Snowboardbindingen; Snowboardschoenen; Snowboard-stomppads; Snowboards
sv: Sportartiklar > Utomhusaktiviteter > Vintersporter och -aktiviteter > Skid- och snowboardåkning: Skid- och snowboardväskor; Stighudar för skidor och snowboard; Tillbehör till skid- och snowboardglasögon; Skid- och snowboardglasögon; Skid- och snowboardhjälmar; Säkerhetsremmar för skidor och snowboard; Förvaringsställningar för skidor och snowboards; Pistkartor för skidor och snowboard; Justeringsverktyg för skidor och snowboard; Skid- och snowboardvalla; Delar till skidbindning; Skidbindningar; Skidpjäxor; Skidstavar; Skidor; Delar till snowboardbindningar; Snowboardbindningar; Snowboardpjäxor; Stomp pads för snowboard; Snowboardbrädor
pt-PT: Artigos de desporto > Atividades recreativas no exterior > Atividades e desportos de inverno > Esqui e snowboard: Sacos para esqui e snowboard; Peles de foca para ski e snowboard; Acessórios de óculos para esqui e snowboard; Óculos para esqui e snowboard; Capacetes para esqui e snowboard; Cabos para esqui e snowboard; Barras de armazenamento para esqui e snowboard; Mapas de pistas de ski e snowboard; Ferramentas de ajuste para esqui e snowboard; Cera para esqui e snowboard; Peças para fixadores de esqui; Fixadores de esqui; Botas para esqui; Bastões para esqui; Esquis; Peças de fixadores de snowboard; Fixadores de snowboard; Botas para snowboard; Stomp pads para snowboard; Pranchas de snowboard
hu: Sportszerek > Szabadtéri kikapcsolódás > Téli sportok és tevékenységek > Síelés és snowboardozás: Sí- és snowboardtáskák; Túrasí- és snowboardfókák; Sí- és snowboardszemüveg-kiegészítő; Sí- és snowboardszemüvegek; Sí- és snowboardsisakok; Sí- és snowboardpórázok; Sí- és snowboardtároló állványok; Sí- és snowboardpálya-térképek; Sí- és snowboardhangoló eszközök; Sí- és snowboardviasz; Síléckötő alkatrészek; Síléckötők; Síbakancsok; Síbotok; Sílécek; Snowboard-kötőalkatrészek; Snowboardkötők; Snowboardcsizmák; Snowboard-csúszásgátlók; Snowboardok
en: Sporting Goods > Outdoor Recreation > Winter Sports & Activities > Skiing & Snowboarding: Ski & Snowboard Bags; Ski & Snowboard Climbing Skins; Ski & Snowboard Goggle Accessories; Ski & Snowboard Goggles; Ski & Snowboard Helmets; Ski & Snowboard Leashes; Ski & Snowboard Storage Racks; Ski & Snowboard Trail Maps; Ski & Snowboard Tuning Tools; Ski & Snowboard Wax; Ski Binding Parts; Ski Bindings; Ski Boots; Ski Poles; Skis; Snowboard Binding Parts; Snowboard Bindings; Snowboard Boots; Snowboard Stomp Pads; Snowboards
ja: スポーツ用品 > 屋外レクリエーション > ウィンタースポーツ > スキー・スノーボード用品: スキー・スノーボード用バッグ; スキー・スノーボード用クライミングスキン; スキー・スノーボード用ゴーグル関連用品; スキー・スノーボード用ゴーグル; スキー・スノーボード用ヘルメット; スキー・スノーボード用リーシュコード; スキー・スノーボード用収納ラック; スキー・スノーボード用トレイルマップ; スキー・スノーボード用チューニング用品; スキー・スノーボード用ワックス; スキー用ビンディングパーツ; スキー用ビンディング; スキーブーツ; スキーストック; スキー板; スノーボード用ビンディングパーツ; スノーボード用ビンディング; スノーボードブーツ; スノーボード用ストンプパッド; スノーボード
th: อุปกรณ์กีฬา > สันทนาการกลางแจ้ง > กีฬาและกิจกรรมในฤดูหนาว > สกีและสโนว์บอร์ด: กระเป๋าใส่สกีและสโนว์บอร์ด; แผ่นสกินติดใต้สกีและสโนว์บอร์ด; อุปกรณ์แว่นตากันลมของสกีและสโนว์บอร์ด; แว่นตาสกีและสโนว์บอร์ด; หมวกสกีและสโนว์บอร์ด; สายรัดสำหรับสกีและสโนว์บอร์ด; ราวแขวนสกีและสโนว์บอร์ด; แผนที่เส้นทางสกีและสโนว์บอร์ด; เครื่องมือปรับแต่งสำหรับสกีและสโนว์บอร์ด; แวกซ์สำหรับสกีและสโนว์บอร์ด; ชิ้นส่วนตัวล็อกรองเท้าสกี; ที่ยึดสกี; บูทสำหรับสกี; ไม้ค้ำเล่นสกี; สกี; อะไหล่ binding สโนว์บอร์ด; ที่ยึดเท้ากับสโนว์บอร์ด; รองเท้าสโนว์บอร์ด; แผ่นกันลื่นสโนว์บอร์ด; สโนว์บอร์ด
ko: 스포츠용품 > 야외 레크레이션 > 겨울 스포츠/액티비티 > 스키/스노보드: 스키/스노보드 가방; 스키 및 스노보드 클라이밍 스킨; 스키/스노보드 고글 부대용품; 스키/스노보드 고글; 스키/스노보드 헬멧; 스키/스노보드 리쉬; 스키/스노보드 보관대; 스키 및 스노보드 트레일 지도; 스키/스노보드 튜닝 도구; 스키/스노보드 왁스; 스키 바인딩 부품; 스키 바인딩; 스키 부츠; 스키폴; 스키; 스노보드 바인딩 부품; 스노보드 바인딩; 스노보드 부츠; 스노보드 스톰프 패드; 스노보드
el: Αθλητικά είδη > Υπαίθριες δραστηριότητες αναψυχής > Χειμερινά αθλήματα & δραστηριότητες > Σκι & σνόουμπορντ: Τσάντες για σκι & σνόουμπορντ; Δέρματα αναρρίχησης για σκι και snowboard; Αξεσουάρ γυαλιών για σκι & σνόουμπορντ; Γυαλιά για σκι & σνόουμπορντ; Κράνη για σκι & σνόουμπορντ; Λουριά για σκι & σνόουμπορντ; Ράφια αποθήκευσης για σκι & σνόουμπορντ; Χάρτες διαδρομών για σκι και snowboard; Εργαλεία ρύθμισης για σκι & σνόουμπορντ; Κερί για σκι & σνόουμπορντ; Εξαρτήματα δεσίματος σκι; Δέστρες σκι; Μπότες σκι; Μπαστούνια σκι; Σκι; Εξαρτήματα δεσίματος σνόουμπορντ; Δέστρες σνόουμπορντ; Μπότες σνόουμπορντ; Αντιολισθητικά pads για snowboard; Σνόουμπορντ
fi: Urheilutarvikkeet > Ulkoharrasteet > Talviurheilu ja -harrastukset > Hiihto ja lumilautailu: Suksi- ja lumilautapussit; Suksien ja lumilautojen nousukarvat; Hiihto- ja -lumilautailulasien lisätarvikkeet; Hiihto- ja lumilautailulasit; Laskettelu- ja lumilautailukypärät; Suksi- ja lumilautaremmit; Suksien ja lumilautojen säilytystelineet; Hiihto- ja lumilautailureittikartat; Suksien ja lumilaudan säätötyökalut; Suksi- ja lumilautavaha; Suksisiteiden osat; Suksisiteet; Hiihtomonot; Sauvat; Sukset; Lumilautojen siteiden osat; Lumilautojen siteet; Lumilautamonot; Lumilaudan liukuesteet; Lumilaudat
nb: Sportsutstyr > Friluftsliv > Vintersport og aktiviteter > Ski- og snowboardutstyr: Ski- og snowboardbagger; Feller for ski og snowboard; Tilbehør til ski- og snowboardbriller; Ski- og snowboardbriller; Ski- og snowboardhjelmer; Ski- og snowboardliner; Lagringsstativer for ski og snowboard; Løypekart for ski og snowboard; Tuningverktøy for ski og snowboard; Voks for ski og snowboard; Skibindingsdeler; Skibindinger; Skistøvler; Skistaver; Ski; Snowboardbindingsdeler; Snowboardbindinger; Snowboardstøvler; Stomp pads for snowboard; Snowboard
pl: Sprzęt sportowy > Rekreacja na świeżym powietrzu > Sporty zimowe i rekreacja zimą > Jazda na nartach i snowboardzie: Torby narciarskie i snowboardowe; Foki narciarskie i snowboardowe; Akcesoria do gogli narciarskich i snowboardowych; Gogle narciarskie i snowboardowe; Kaski narciarskie i snowboardowe; Smycze narciarskie i snowboardowe; Stojaki na narty i deski snowboardowe; Mapy tras narciarskich i snowboardowych; Narzędzia do tuningu nart i snowboardu; Smary do nart i desek snowboardowych; Mocowania do nart; Wiązania do nart; Buty narciarskie; Kijki narciarskie; Narty; Części do wiązań snowboardowych; Wiązania snowboardowe; Buty snowboardowe; Podkładki antypoślizgowe na snowboard; Deski snowboardowe
da: Sportsartikler > Friluftsliv > Vintersport og -aktiviteter > Ski og snowboard: Tasker til ski og snowboard; Klatreskind til ski og snowboard; Tilbehør til skibriller og snowboardbriller; Skibriller og goggles; Skihjelme; Snore til ski og snowboard; Opbevaring til ski og snowboard; Pistekort til ski og snowboard; Værktøjer til optimering af ski og snowboards; Voks til ski og snowboard; Dele til skibindinger; Skibindinger; Skistøvler; Skistave; Ski; Snowboardbindinger – dele; Snowboardbindinger; Snowboardstøvler; Stomp pads til snowboard; Snowboards
it: Articoli sportivi > Ricreazione outdoor > Sport e attività invernali > Sci e snowboard: Sacche per sci e snowboard; Pelli di foca per sci e snowboard; Accessori per occhiali da sci e snowboard; Occhiali da sci e snowboard; Caschi da sci e snowboard; Lacci per sci e snowboard; Rastrelliere per sci e snowboard; Mappe delle piste da sci e snowboard; Strumenti per la preparazione di sci e snowboard; Cera per sci e snowboard; Componenti per attacchi da sci; Attacchi da sci; Scarponi da sci; Racchette da sci; Sci; Attacchi snowboard; Attacchi da snowboard; Stivali da snowboard; Pad antiscivolo per snowboard; Tavole da snowboard
sl-SI: Športna oprema > Rekreacija na prostem > Zimski športi in dejavnosti > Smučanje in deskanje na snegu: Torbe za smuči in deske; Smučarske kože za smuči in snežne deske; Dodatki za smučarska in deskarska očala; Smučarska in deskarska očala; Smučarske in deskarske čelade; Trakovi za smuči in deske; Stojala za shranjevanje smuči in snowboard desk; Turni zemljevidi za smučanje in deskanje; Orodja za nastavitev smuči in desk; Vosek za smuči in snowboard deske; Deli za smučarske vezi; Smučarske vezi; Smučarski čevlji; Smučarske palice; Smuči; Deli za vezi za deske; Vezi za snežne deske; Čevlji za deskanje na snegu; Protizdrsne podloge za snowboard; Snežne deske
cs: Sportovní potřeby > Outdoorové aktivity > Zimní sporty a aktivity > Lyžování a snowboarding: Vaky na lyže a snowboardy; Stoupací pásy na lyže a snowboardy; Příslušenství k brýlím na lyžování a snowboard; Lyžařské a snowboardové brýle; Lyžařské a snowboardové přilby; Výukové popruhy na lyže a snowboard; Stojany na uskladnění lyží a snowboardů; Mapy lyžařských a snowboardových sjezdovek a tras; Tuningové nástroje pro lyžování a snowboarding; Vosky na lyže a snowboardy; Součástky lyžařského vázání; Lyžařská vázání; Lyžařské boty; Lyžařské hůlky; Lyže; Díly na snowboardové vázání; Vázání na snowboard; Boty na snowboard; Protiskluzové podložky na snowboardy; Snowboardy
hr-HR: Sportska oprema > Rekreacija na otvorenom > Zimski sportovi i aktivnosti > Skijanje i snowboardanje: Torbe za skijanje i snowboardanje; Turne kože za skijanje i snowboardanje; Dodaci za naočale za skijanje i snowboardanje; Naočale za skijanje i snowboardanje; Kacige za skijanje i snowboardanje; Povodci za skijanje i snowboardanje; Stalci za odlaganje skija i snowboarda; Mape staza za skijanje i snowboardanje; Alati za podešavanje skija i snowboarda; Vosak za skije i snowboarde; Dijelovi skijaških vezova; Skijaški vezovi; Skijaške cipele; Skijaški štapovi; Skije; Dijelovi za vezove za snowboarde; Vezovi za snowboarde; Cipele za snowboarde; Stomp padovi za snowboard; Snowboardi
lt-LT: Sporto prekės > Poilsis lauke > Žiemos sportas ir veikla > Slidinėjimas ir snieglenčių sportas: Slidžių ir snieglenčių krepšiai; Slidinėjimo ir snieglenčių laipiojimo odos; Slidinėjimo ir snieglenčių akinių priedai; Slidinėjimo ir snieglenčių akiniai; Slidinėjimo ir snieglenčių šalmai; Slidžių ir snieglenčių dirželiai; Slidžių ir snieglenčių stelažai; Slidinėjimo ir snieglenčių trasų žemėlapiai; Slidžių ir snieglenčių derinimo įrankiai; Slidžių ir snieglenčių vaškas; Slidžių apkaustų dalys; Slidžių apkaustai; Slidinėjimo batai; Slidinėjimo lazdos; Slidės; Snieglenčių apkaustų dalys; Snieglenčių apkaustai; Snieglenčių batai; Snieglentės sukibimo padukai; Snieglentės
tr: Spor Malzemeleri > Açık Hava Etkinlikleri > Kış Sporları ve Aktiviteleri > Kayak ve Snowboard: Kayak ve Snowboard Çantaları; Kayak ve snowboard tırmanış derileri; Kayak ve Snowboard Gözlüğü Aksesuarları; Kayak ve Snowboard Gözlükleri; Kayak ve Snowboard Kaskları; Kayak ve Snowboard İpleri; Kayak ve Snowboard Saklama Rafları; Kayak ve snowboard pist haritaları; Kayak ve Kar Kaykayı Ayar Araçları; Kayak ve Snowboard Cilası; Kayak Bağlama Parçaları; Kayak Bağlantıları; Kayak Ayakkabıları; Kayak Batonları; Kayaklar; Snowboard Bağlantı Parçaları; Snowboard Bağlantıları; Snowboard Ayakkabıları; Snowboard kaydırmaz pedleri; Snowboard'lar
de: Sportartikel > Outdoor-Aktivitäten > Wintersport & -Aktivitäten > Skisport & Snowboarden: Ski- & Snowboard-Taschen; Steigfelle für Ski & Snowboards; Ski- & Snowboard-Brillenzubehör; Ski- & Snowboard-Brillen; Ski- & Snowboardhelme; Ski- & Snowboard-Leinen; Ski- & Snowboard-Ablagen; Pistenpläne für Ski & Snowboards; Tuningwerkzeuge für Skis & Snowboards; Ski- & Snowboard-Wachs; Ersatzteile für Skibindungen; Skibindungen; Skischuhe; Skistöcke; Skier; Zubehör Snowboard-Bindungen; Snowboard-Bindungen; Snowboardstiefel; Stomp-Pads für Snowboards; Snowboards
sk-SK: Športový tovar > Exteriérové rekreakčné športy > Zimné športy a aktivity > Lyžovanie a snowboarding: Tašky na lyže a snowboardy; Stúpacie pásy na lyže a snowboard; Príslušenstvo pre lyžiarske a snowboardové okuliare; Lyžiarske a snowboardové okuliare; Lyžiarske a snowboardové prilby; Lyžiarske a snowboardové popruhy; Stojany na uskladnenie lyží a snowboardov; Mapy lyžiarskych a snowboardových zjazdoviek; Nástroje na brúsenie lyží a snowboardov; Vosk na lyže a snowboardy; Diely lyžiarskeho viazania; Lyžiarske viazanie; Lyžiarky; Lyžiarske palice; Lyže; Diely viazania na snowboard; Snowboardové viazanie; Snowboardové topánky; Podložky pod nohy na snowboard; Snowboardy
ru: Спортивные товары > Активный отдых на открытом воздухе > Зимние виды спорта и игры > Лыжный спорт и сноубординг: Сумки для лыж и сноубордов; Камусы для лыж и сноубордов; Аксессуары для горнолыжных масок; Горнолыжные маски; Шлемы для лыжного спорта и сноубординга; Страховочные шнуры для лыж и сноубордов; Кронштейны для хранения лыж и сноубордов; Карты трасс для лыж и сноубордов; Инструменты для подготовки лыж и сноубордов; Мази для лыж и сноубордов; Детали креплений для лыж; Крепления для лыж; Лыжные ботинки; Лыжные палки; Лыжи; Детали креплений для сноубордов; Крепления для сноубордов; Ботинки для сноуборда; Нескользящие накладки для сноуборда; Сноуборды
fr: Équipements sportifs > Loisirs de plein air > Activités et sports d'hiver > Ski et snowboard: Housses de ski et de snowboard; Peaux d’ascension pour skis et snowboards; Accessoires de lunettes de ski et de snowboard; Lunettes de ski et de snowboard; Casques de ski et de snowboard; Sangles de ski et snowboard; Racks à skis et snowboards; Plans de pistes de ski et de snowboard; Articles d'entretien pour skis et snowboards; Cire pour ski et snowboard; Pièces de fixations pour skis; Fixations pour skis; Chaussures de ski; Bâtons de ski; Skis; Pièces de fixation pour snowboards; Fixations de snowboard; Boots de snowboard; Antidérapants pour snowboard; Planches de snowboard
pt-BR: Artigos esportivos > Atividades ao ar livre > Esportes e atividades de inverno > Esqui e snowboarding: Bolsas para esqui e snowboard; Peles de escalada para esqui e snowboard; Acessórios para óculos de proteção de esqui e snowboarding; Óculos de proteção de esqui e snowboard; Capacetes de esqui e snowboard; Straps para esquis e pranchas de snowboarding; Suporte para guardar equipamentos de esqui e snowboarding; Mapas de trilhas de esqui e snowboard; Ferramentas de ajuste para ski e snowboard; Cera para esquis e pranchas de snowboarding; Peças de amarração para ski; Fixações de esqui; Botas de esqui; Bastões de esqui; Esquis; Bindings para snowboard; Amarrações para snowboard; Botas de snowboard; Stomp pads para snowboard; Pranchas de snowboard
zh-CN: 体育用品 > 户外休闲 > 冬季运动与活动 > 滑雪与单板滑雪: 雪橇/滑雪板袋; 滑雪攀登止滑带; 滑雪与单板滑雪护目镜配件; 滑雪护目镜; 滑雪/单板滑雪头盔; 滑雪和滑雪板牵引带; 滑雪板存放架; 滑雪道地图; 滑雪板/单板保养工具; 滑雪板打蜡工具; 滑雪固定装置部件; 滑雪固定装置; 滑雪鞋; 滑雪杖; 滑雪双板; 滑雪板固定器部件; 单板滑雪固定器; 单板滑雪靴; 单板滑雪板防滑贴; 滑雪板
zh-TW: 體育用品 > 室外休閒 > 冬季運動 > 單/雙板滑雪: 滑雪板收納袋; 雙板與單板滑雪板止滑貼皮; 滑雪護目鏡配件; 滑雪護目鏡; 滑雪安全帽; 滑雪板安全繩; 滑雪板架; 雙板與單板滑雪道地圖; 滑雪板打蠟工具; 滑雪板蠟; 滑雪縛靴帶零件; 滑雪固定器; 滑雪靴; 滑雪杖; 滑雪雙板; 滑雪板固定器零件; 滑雪板鞋固定器; 單板滑雪鞋; 單板滑雪板防滑貼; 滑雪板
es: Equipamiento deportivo > Actividades al aire libre > Actividades y deportes de invierno > Esquí y snowboard: Bolsas de esquí y snowboard; Pieles de ascenso para esquí y snowboard; Accesorios para gafas protectoras de esquí y snowboard; Gafas de esquí y snowboard; Cascos de esquí y snowboard; Correas para esquí y snowboard; Soportes de almacenaje para esquí y snowboard; Mapas de pistas de esquí y snowboard; Herramientas para afilar esquís y tablas de snowboard; Cera para esquí y snowboard; Piezas de fijación de esquís; Fijaciones de esquí; Botas de esquí; Bastones de esquí; Esquíes; Piezas para fijaciones de snowboard; Fijaciones de snowboard; Botas de snowboard; Almohadillas antideslizantes para snowboard; Tablas de snowboard
ro-RO: Articole sportive > Recreere în aer liber > Activități și sporturi de iarnă > Schi și snowboarding: Genți pentru schiuri și plăci de snowboard; Piei de focă pentru schi și snowboard; Accesorii pentru ochelari de schi și snowboarding; Ochelari de schi și snowboarding; Căști de schi și snowboarding; Coarde de siguranță de schi și snowboarding; Suporturi de depozitare pentru schiuri și plăci de snowboarding; Hărți de pârtii pentru schi și snowboard; Instrumente de personalizare pentru schiuri și plăci de snowboarding; Ceară pentru schiuri și plăci de snowboarding; Piese legături pentru schiuri; Legături pentru schiuri; Clăpari pentru schi; Bețe de schi; Schiuri; Piese pentru legături placă de snowboard; Legături pentru snowboard; Clăpari pentru snowboard; Plăcuțe de aderență pentru snowboard; Plăci de snowboard
vi: Dụng cụ thể thao > Giải trí ngoài trời > Hoạt động và thể thao mùa đông > Trượt tuyết băng đồng và trượt ván trên tuyết: Túi đựng ván trượt tuyết; Lớp da leo núi cho ván trượt và ván trượt tuyết; Phụ kiện kính trượt tuyết và trượt ván trên tuyết; Kính trượt tuyết; Mũ bảo hiểm trượt tuyết & trượt ván tuyết; Dây buộc ván trượt; Giá để đồ trượt tuyết và ván trượt; Bản đồ đường trượt tuyết và ván trượt tuyết; Dụng cụ chỉnh ván trượt tuyết; Sáp trượt tuyết và trượt ván; Phụ tùng đế kẹp; Khớp nối gắn giày trượt và ván trượt tuyết; Ủng/ bốt đi tuyết; Gậy trượt tuyết; Ván trượt tuyết; Phụ kiện bộ nẹp giày cho ván trượt tuyết; Phần gắn dính ván tuyết; Giày trượt ván tuyết; Tấm lót chống trượt cho ván trượt tuyết; Ván để trượt tuyết